臺灣高等法院花蓮分院刑事判決　　　　　　　　　　　九十年度上易字第三三號
　　上　訴　人　臺灣花蓮地方法院檢察署檢察官
　　被　　　告　己○○
　　　　　　　　乙○○
　　　　　　　　戊○○
　　　　　　　　甲○○
右上訴人因被告竊盜等案件，不服臺灣花蓮地方法院九十年度易字第三八八號，中華
民國九十年九月二十日第一審判決（起訴案號：臺灣花蓮地方法院檢察署九十年度偵
字第一四二三號），提起上訴，本院判決如左：
    主  文
原判決撤銷。
己○○竊盜，處有期徒刑伍月，如易科罰金，以佰元折算壹日。
乙○○共同傷害人之身體，處有期徒刑肆月，如易科罰金，以佰元折算壹日。
戊○○共同傷害人之身體，累犯，處有期徒刑柒月。
甲○○共同傷害人之身體，處有期徒刑柒月。
    事  實
一、己○○曾犯竊盜罪，經台灣花蓮地方法院判處有期徒刑七月，緩刑四年，於民國
    （下同）八十六年四月二十三日確定。戊○○曾犯過失致死罪，經台灣桃園地方
    法院判處有期徒刑十月，復經台灣高等法院駁回上訴確定，於八十七年三月四日
    執行完畢。甲○○亦曾犯竊盜罪，經台灣台中地方法院判處有期徒刑三月，緩刑
    三年，於八十九年六月二十四日確定，現仍在緩刑期間。
二、己○○於緩刑期間，不知悔改，復意圖為自己不法之所有，於九十年二月二十二
    日晚上九時三十分許，在花蓮縣壽豐鄉○○村○鄰○○路○段丙○○之工寮前，
    徒手竊取丁○○置放於小貨車上之米酒八瓶，得手後先將其中四瓶移放丙○○工
    寮旁，其餘四瓶帶回其住處，旋即折回至丙○○工寮，與先前已在工寮內喝酒之
    丙○○、丁○○及己○○之妻乙○○喝酒。席間，丁○○質問己○○為何偷其米
    酒，己○○否認，二人因而口角並起爭執，己○○和乙○○乃先行離去。詎乙○○回家將發生情形告知其子戊○○及其弟甲○○後，竟與戊○○、甲○○共同基
    於傷害之犯意，於同日晚間十時許，由乙○○攜帶其所有之棒球棍一支，一同前
    往丙○○工寮，抵達後，乙○○在工寮前喊叫丁○○出來，並將棒球棍交給戊○○，丙○○見勢不妙，起身攔阻戊○○，並搶下棒球棍，惟戊○○仍以雙手抱住
    丁○○，並腳踢丁○○，甲○○則從後面推丁○○，造成三人都跌倒，之後戊○○仍以雙手抱著丁○○，甲○○用拳頭毆打丁○○頭部及胸部，復從地上拿起酒
    瓶砸向丁○○之頭部，丁○○倒地後，甲○○又拿起裝有米酒之箱子砸向丁○○
    臉部，戊○○亦腳踢丁○○臉部，致丁○○昏迷不醒，受有頭部外傷併頭頂裂傷
    （長一公分，縫合一針）、右眼周圍瘀腫、鼻樑骨骨折併鼻出血之傷害。
三、案經被害人丁○○訴由花蓮縣警察局吉安分局報請台灣花蓮地方法院檢察署檢察
    官偵查起訴。
    理  由
一、訊據被告己○○矢口否認右揭犯行，辯稱：我沒有偷丁○○之米酒云云。惟查被
    告確於前開時地竊取丁○○之米酒八瓶，業據被害人丁○○於警訊、偵查及原審
    審理時，指訴甚詳，核與證人馬碧暇於偵查及本院審理時所稱「我有看到己○○
    在打架之後，將四瓶米酒取走」「當天晚上十點多，我看我先生沒回來，我就去
    丙○○工寮找我先生，我進去工寮內，乙○○和己○○在工寮內罵說有誰偷酒，
    之後乙○○夫妻就離開工寮，我就拿手電筒到丙○○工寮旁，看有放了四瓶米酒
    ，丙○○和他太太都有看到」「丁○○被打了之後，我有看到己○○拿米酒回家
    」等語相符。另證人丙○○於偵查中亦結稱「有看到工寮旁放四瓶米酒」等語，
    足見丁○○之指訴非虛。被告所辯無非卸責之詞，不足採取，犯行堪以認定。
二、訊據被告乙○○、戊○○及甲○○亦均否認上開傷害犯行，乙○○辯稱：我沒有
    打丁○○，我有拿棒球棍，當時我醉了，不知道拿棒球棍要做什麼云云。戊○○
    辯稱：我是最後一個到工寮的，沒有進去工寮，也沒有打丁○○云云。甲○○辯
    稱：是我姊姊乙○○叫我去叫我姊夫己○○回家，我去時，丁○○喝醉了，是丁○○先掐我的脖子，我沒有打他云云。惟查被告三人確於右開時地傷害丁○○之
    事實，除據被害人丁○○於警訊、偵查、原審及本院審理時指訴詳盡外；並經證
    人馬碧暇於警訊及偵查中證稱：先是乙○○手拿棒球棍，口喊丁○○出來，我先
    生丁○○走出去時，乙○○就把手中之棒球棍交給她兒子戊○○，丙○○見狀即
    將戊○○手中之棒球棍搶下，戊○○就抱著丁○○並用腳踢他，甲○○從後面推
    ，結果三人都跌倒，之後丙○○來拉架，不過戊○○用手抱著丁○○，甲○○用
    拳頭毆打丁○○的頭部及胸部，當時丙○○來勸架，甲○○從地上拿一瓶酒瓶砸
    向丁○○頭部，結果丁○○倒地，甲○○再拿起酒箱砸向丁○○臉部，戊○○用
    腳踢丁○○臉部，當時丁○○不醒人事，我就報警等語在卷，互核相符。又證人
    丙○○於警訊時證稱：戊○○、甲○○二人進來工寮，我見狀知道他們可能要來
    打人，所以我便起身攔住戊○○，但甲○○已進入工寮內出手毆打丁○○，後來
    丁○○被打倒地，甲○○仍不罷休，拿起我放置在客廳之整箱米酒，砸向倒地之
    丁○○等語；於偵查中亦結稱：當天我是有看到甲○○打丁○○，戊○○要進來
    工寮時，我有去擋他並將他拉出去外面，棒球棍被我搶走等語；所述與被害人指
    訴情節亦相符合。而被告乙○○於偵查及本院審理時亦供承當天有帶棒球棍至現
    場等情；益見證人馬碧暇與丙○○之證詞可採。此外復有行政院衛生署花蓮醫院
    診斷書一張附卷可稽。本件事證至臻明確，被告等所辯，均無非飾卸之詞，殊不
    可採，犯行皆可認定。
三、核被告己○○所為，係犯刑法第三百二十條第一項之竊盜罪。被告乙○○、戊○○、甲○○所為，係犯刑法第二百七十七條第一項之傷害罪，三人間有犯意之聯
    絡及行為之分擔，均為共同正犯。戊○○曾犯過失致死罪，經台灣桃園地方法院
    判處有期徒刑十月，復經台灣高等法院駁回上訴確定，於八十七年三月四日執行
    完畢，有台灣高等法院被告全國前案紀錄表在卷可考，其於五年以內再犯有期徒
    刑以上之本罪，為累犯，應加重其刑。原判決未察，遽為被告己○○、乙○○及
    戊○○等無罪之諭知，尚有未洽；又被告甲○○以拳頭、酒瓶及酒瓶箱子，砸被
    害人之頭部及臉部，致被害人昏迷不醒，受有頭部外傷併頭頂裂傷（長一公分，
    縫合一針）、右眼周圍瘀腫、鼻樑骨骨折併鼻出血之傷害，犯罪後態度不佳，且
    未與被害人和解，原判決僅量處有期徒刑四月，亦有不妥。檢察官上訴，指摘原
    判決認事用法及量刑，均有不當，為有理由，應予撤銷改判。爰審酌被告己○○
    曾犯竊盜罪，經台灣花蓮地方法院判處有期徒刑七月，緩刑四年，於八十六年四
    月二十三日確定；戊○○曾犯過失致死罪，經台灣桃園地方法院判處有期徒刑十
    月，復經台灣高等法院駁回上訴確定，於八十七年三月四日執行完畢；甲○○亦
    曾犯竊盜罪，經台灣台中地方法院判處有期徒刑三月，緩刑三年，於八十九年六
    月二十四日確定，素行均不佳；乙○○尚無前科，有台灣高等法院被告全國前案
    紀錄表在卷可考；並審酌被告己○○、乙○○犯罪情節較輕，戊○○、甲○○犯
    罪情節較重，犯罪後態度均不佳，且未與被害人和解等一切情狀，分別量處如主
    文第二、三、四、五項所示之刑。己○○、乙○○部分並諭知易科罰金之折算標
    準，以示懲儆。棒球棍一支雖為被告所有且供犯罪所用之物，此經被告乙○○供
    承在卷，惟未扣案，無法證明尚屬存在，因不予宣告沒收。
據上論斷，應依刑事訴訟法第三百六十九條第一項前段、第三百六十四條、第二百九
十九條第一項前段，刑法第二十八條、第三百二十條第一項、二百七十七條第一項、
第四十七條、第四十一條第一項前段，罰金罰鍰提高標準條例第一條前段、第二條，
判決如主文。
本案經檢察官邱雲昌到庭執行職務。
中      華      民      國      九十一      年    二    月    二十一    日
                                  審判長法官  吳  鴻  章
                                        法官  張  健  河
                                        法官  林  慶  煙
右正本證明與原本無異。
本件不得上訴。
                                      書記官  陳  萬  山
中      華      民      國      九十一      年    二    月    二十一    日
附錄    本判決論罪科刑法條：
刑法第二百七十七條
傷害人之身體或健康者，處三年以下有期徒刑，拘役或一千元以下罰金。
犯前項之罪，因而致人於死者，處無期徒刑或七年以上有期徒刑，致重傷者，處三年
以上、十年以下有期徒刑。
刑法第三百二十條第一項
意圖為自己或第三人不法之所有，而竊取他人之動產者，為竊盜罪，處五年以下有期
徒刑、拘役或五百元以下罰金。
意圖為自己或第三人不法之利益，而竊占他人之不動產者，依前項之規定處罰。
